【裁判字號】    99,抗,76
【裁判日期】    990223
【裁判案由】    假扣押
【裁判全文】
臺灣高等法院臺中分院民事裁定  99年度抗字第76號
抗  告  人  乙○
相  對  人  臺灣中小企業銀行股份有限公司
法定代理人  丙○○
代 理 人兼
送達代收人  甲○○
上列抗告人因與相對人間假扣押事件，對於中華民國98年11月30
日臺灣彰化地方法院98年度裁全字第2712號裁定，提起抗告，本
院裁定如下：
    主  文
抗告駁回。
抗告程序費用由抗告人負擔。
    理  由
一、相對人於原法院聲請假扣押意旨略以：相對人持有第三人明
    鋒國際股份有限公司（下稱明鋒公司）、林哲生與抗告人共
    同簽發金額為新臺幣（下同）2,560萬元、發票日為民國（
    下同）97年10月20日、到期日為98年11月24日之本票1紙，
    經相對人向銀行提示後，未獲付款，詎向抗告人與第三人明
    鋒公司、林哲生催討，渠等亦置若罔聞。頃聞抗告人與第三
    人明鋒公司、林哲生有變賣財產逃匿之消息，相對人恐日後
    有不能強制執行之虞，爰依民事訴訟法第522、523條規定，
    並願供擔保以代釋明，聲請准予就渠等所有財產於2,560萬
    元之範圍內，予以假扣押等語。並經原法院裁定准許。
二、抗告人提起本件抗告意旨略以：抗告人係因手足之誼，為弟
    作保，未料弟弟無力經營、籌資無門，抗告人亦遭牽連，多
    年積蓄成灰，受丈夫斥責，家庭失和。又抗告人受告知相對
    人已取得數目未詳之部分貨款，加上未撥付之貸款金額，相
    對人提列之裁定金額與實際發生者，並不相符等語。
三、相對人於本院提出答辯意旨略以：第三人實利國際股份有限
    公司（下稱實利公司）前向相對人之香港分行申請取得借款
    額度，約定於2,560萬元內，由其逕向相對人申請循環動用
    ，同時提供上開本票暨授權書供擔保，惟第三人實利公司自
    98年7月31日起至98年11月3日動用之金額，迄今尚有美金79
    3,982.45元併利息與違約金未清償，相對人已於98年12月18
    日獲臺灣士林地方法院核發98年度票字第8424號本票裁定在
    案。查抗告人業於98年11月22日將其所有之不動產移轉與第
    三人，有謄本為憑，相對人依法聲請假扣押以保全執行，並
    無不合。抗告人稱金額不符等情，恐屬誤會，另其就實體法
    律關係之爭執，應另謀救濟等語。
四、按債權人就金錢請求或得易為金錢請求之請求，欲保全強制
    執行者，得聲請假扣押。請求及假扣押之原因，應釋明之。
    前項釋明如有不足，而債權人陳明願供擔保或法院認為適當
    者，法院得定相當之擔保，命供擔保後為假扣押，民事訴訟
    法第522條第1項、526條第1項、第2項定有明文。又假扣押
    為保全程序而非確定私權之訴訟程序，請求及假扣押之原因
    雖應釋明，或由債權人就債務人所應受之損害供法院所定之
    擔保以代釋明，但債權人本案債權是否確實存在，則非保全
    程序所應審認之事項，此觀民事訴訟法第526條之規定甚明
    ；而釋明如有不足，如債權人陳明願供擔保或法院認為適當
    者，法院得定相當之擔保，命供擔保後為假扣押（最高法院
    61年台抗字第589號判例、94年度台抗字第665號與93年度台
    抗字第323號裁定意旨參照）。
五、經查，本件債權人即相對人主張對於債務人即抗告人有金額
    為2,560萬元之債權，而聲請假扣押，原裁定依首開規定，
    命相對人為抗告人供擔保後准許之，於法並無不合，抗告人
    辯稱相對人提列之裁定金額與實際發生金額不符云云，尚不
    足取，核屬就實體抗辯之事由，乃應待本案解決之問題，揆
    諸首揭說明，亦非本件保全程序中法院所得審究之事項，其
    據以對原裁定聲明不服，求予廢棄，不能認為有理由。
六、據上論結，本件抗告為無理由，爰依民事訴訟法第495條之1
    第1項、第449條第1項、第95條、第78條規定，裁定如主文
    。
中    華    民    國    99    年    2     月    23    日
                民事第二庭    審判長法  官  邱森樟
                                    法  官  蔡秉宸
                                    法  官  翁芳靜
以上正本係照原本作成。
再為抗告應以適用法規顯有錯誤為理由。
如提起再抗告者應於裁定送達後10日內向本院提出抗告理由狀（
須按照他造人數附具繕本）並繳納抗告裁判費新臺幣1,000元，
同時委任律師或具有律師資格之關係人為代理人。
                                    書記官  粘銘環
中    華    民    國    99    年    2     月    23    日
                                                      Ｓ

司法院資訊處製作；財團法人民間司法改革基金會備份。
